【裁判字號】    99,審訴,604
【裁判日期】    991202
【裁判案由】    違反毒品危害防制條例
【裁判全文】
臺灣新竹地方法院刑事宣示判決筆錄     99年度審訴字第604號
公  訴  人  臺灣新竹地方法院檢察署檢察官
被      告  羅運展
指定辯護人  本院公設辯護人  周凱珍
上列被告因違反毒品危害防制條例案件，經檢察官提起公訴（99
年度毒偵字第964 號、第1201號、第1241號）後，聲請本院改依
協商程序而為判決，於中華民國99年12月2 日下午4 時在本院刑
事第十一法庭宣示判決，出席職員如下：
                                      審判長法官  邱忠義
                                          書記官  李佩玲
                                          通  譯  邱立杰
法官起立朗讀判決主文、犯罪事實要旨、處罰條文，及告以上訴
限制、期間並提出上訴狀之法院，且諭知記載其內容：
一、主  文：
    羅運展犯如附表各編號所示之罪，各處如附表各編號所示之
    刑。應執行有期徒刑壹年拾月。扣案之注射針筒支，均沒
    收之。
二、犯罪事實要旨：
（一）羅運展前曾於民國86年12月間，因違反毒品危害防制條例
      案件，經本院以87年度訴字第85號判決，判處有期徒刑8
      年，嗣提起上訴，經臺灣高等法院以87年度上訴字第4476
      號判決，駁回其上訴，復提起上訴，經最高法院以88年度
      台上字第1743號判決，駁回其上訴而確定，於88年8 月4
      日入監執行，而於93年1 月15日縮短刑期假釋出監，嗣經
      撤銷假釋，尚餘殘刑有期徒刑3 年又27日，於95年4 月7
      日入監執行，並於98年4 月21日縮刑期滿執行完畢。
（二）羅運展前於88年7 月間，因施用毒品案件，經法院裁定送
      觀察、勒戒，於88年7 月16日入所，因認無繼續施用毒品
      傾向，於88年8 月4 日釋放出所執行完畢，並經臺灣臺中
      地方法院檢察署檢察官以88年度偵字第16878 號為不起訴
      處分確定；又於94年7 月間，因施用毒品案件，經本院以
      94年度毒聲字第295 號裁定送觀察、勒戒，於94年7 月7
      日入所，因認有繼續施用毒品傾向，再經本院以94年度毒
      聲字第362 號裁定令入戒治處所施以強制戒治，於94年9
      月9 日入所執行強制戒治，嗣於95年4 月7 日釋放出所執
      行完畢，並經臺灣新竹地方法院檢察署檢察官以95年度戒
      毒偵字第42號為不起訴處分確定。
（三）詎羅運展仍不知悔改，於前開強制戒治處分執行完畢釋放
      後5年內復分別基於施用第一級、第二級毒品的犯罪意思
      ，於附表所示之時間，均在其位於新竹市○區○○里○鄰
      ○○路93巷1弄5號住處內，分別為附表所示之行為，嗣均
      為警採集其尿液送驗，結果各呈附表所示之毒品陽性反應
      ，始悉上情。
（四）案經新竹市警察局、新竹縣政府警察局竹北分局及新竹市
      警察局第二分局報告臺灣新竹地方法院檢察署檢察官偵查
      起訴。
三、處罰條文：
    毒品危害防制條例第10條第1 項、第2 項，刑法第11條、第
    47條第1 項、第51條第5 款、第38條第1 項第2 款。
四、協商判決除有刑事訴訟法第455 條之4 第1 項第1 款於本訊
    問程序終結前，被告撤銷協商合意或檢察官撤回協商聲請者
    ；第2 款被告協商之意思非出於自由意志者；第4 款被告所
    犯之罪非第455 條之2 第1 項所定得以協商判決者；第6 款
    被告有其他較重之裁判上一罪之犯罪事實者；第7 款法院認
    應諭知免刑或免訴、不受理者情形之一，及違反同條第2 項
    「法院應於協商合意範圍內為判決；法院為協商判決所科之
    刑，以宣告緩刑或2 年以下有期徒刑、拘役或罰金為限」之
    規定者外，檢察官與被告均不得上訴。
五、如有前項得上訴之情形，得自收受宣示判決筆錄送達之日起
    10日內，向本院提出上訴書狀，上訴於第二審法院。
中    華    民    國    99    年    12    月     2    日
                  刑事第九庭書  記  官   李佩玲
                            審判長法官   邱忠義
以上筆錄正本係照原本作成。
中    華    民    國    99    年    12    月    2     日
                            書  記  官   李佩玲
附錄本案處罰實體法條全文：
毒品危害防制條例第10條第1 項、第2 項：
施用第一級毒品者，處6 月以上5 年以下有期徒刑。
施用第二級毒品者，處3 年以下有期徒刑。
附表：
┌─┬──────┬────┬──────┬─────────┐
│編│主文之罪名、│施用時間│施用方式    │查獲經過及扣得物品│
│號│宣告刑及沒收│        │            │                  │
│  │            │        │            │                  │
├─┼──────┼────┼──────┼─────────┤
│1 │羅運展施用第│於99年5 │以將海洛因摻│於99年5 月4 日上午│
│  │一級毒品，累│月4 日上│礦泉水置於針│10時20分許，在新竹│
│  │犯，處有期徒│午8 時許│筒內注射血管│市○○街11 號 「天│
│  │刑柒月。扣案│。      │之方式，施用│使電子遊藝場」內為│
│  │之注射針筒壹│        │第一級毒品海│警查獲，並扣得其所│
│  │支，沒收之。│        │洛因1 次。  │有之注射針筒1 支，│
│  │            │        │            │復經警採集其尿液送│
│  │            │        │            │驗，結果呈安非他命│
│  │            │        │            │、甲基安非他命、嗎│
│  │            │        │            │啡陽性反應。      │
├─┼──────┼────┼──────┼─────────┤
│2 │羅運展施用第│於99年5 │以將海洛因摻│於99年5 月18日凌晨│
│  │一級毒品，累│月17日上│礦泉水置於針│4 時4 分許，在新竹│
│  │犯，處有期徒│午10時許│筒內注射血管│縣竹北市○○○路19│
│  │刑柒月。    │。      │之方式，施用│41號前為警盤查，經│
│  │            │        │第一級毒品海│警採集其尿液送驗，│
│  │            │        │洛因1 次。  │結果呈安非他命、甲│
│  │            │        │            │基安非他命、嗎啡陽│
│  │            │        │            │性反應。          │
├─┼──────┼────┼──────┼─────────┤
│3 │羅運展施用第│於99年6 │以將海洛因摻│於99年6 月18日下午│
│  │一級毒品，累│月17日中│礦泉水置於針│4 時30分許，在新竹│
│  │犯，處有期徒│午某時許│筒內注射血管│市○○街12號「新都│
│  │刑柒月。扣案│。      │之方式，施用│旅社」202 室為警查│
│  │之注射針筒貳│        │第一級毒品海│獲，並扣得其所有之│
│  │支，均沒收之│        │洛因1 次。  │注射針筒2 支，復經│
│  │。          │        │            │警採集其尿液送驗，│
│  │            │        │            │結果呈嗎啡陽性反應│
│  │            │        │            │。                │
├─┼──────┼────┼──────┼─────────┤
│4 │羅運展施用第│於99年5 │以將甲基安非│於99年5 月4 日上午│
│  │二級毒品，累│月3 日晚│他命放入玻璃│10時20分許，在新竹│
│  │犯，處有期徒│上11時許│球內燒烤變成│市○○街11 號 「天│
│  │刑月。    │。      │煙霧後吸食之│使電子遊藝場」內為│
│  │            │        │方式，施用第│警查獲，經警採集其│
│  │            │        │二級毒品甲基│尿液送驗，結果呈安│
│  │            │        │安非他命1 次│非他命、甲基安非他│
│  │            │        │。          │命、嗎啡陽性反應。│
├─┼──────┼────┼──────┼─────────┤
│5 │羅運展施用第│於99年5 │以將甲基安非│於99年5 月18日凌晨│
│  │二級毒品，累│月17日上│他命放入玻璃│4 時4 分許，在新竹│
│  │犯，處有期徒│午10時30│球內燒烤變成│縣竹北市○○○路19│
│  │刑月。    │分許。  │煙霧後吸食之│41號前為警盤查，經│
│  │            │        │方式，施用第│警採集其尿液送驗，│
│  │            │        │二級毒品甲基│結果呈安非他命、甲│
│  │            │        │安非他命1 次│基安非他命、嗎啡陽│
│  │            │        │。          │性反應。          │
└─┴──────┴────┴──────┴─────────┘

司法院資訊處製作；財團法人民間司法改革基金會備份。
